臺灣臺北地方法院民事簡易判決
111年度北簡字第14930號
原      告  台北富邦商業銀行股份有限公司

法定代理人  程耀輝  
訴訟代理人  張國能  



被      告  蔡清安  
上列當事人間請求返還借款事件，本院於民國111年11月16日言
詞辯論終結，判決如下︰
    主　　文
被告應給付原告新臺幣肆拾柒萬零貳佰捌拾參元，及自民國一百
一十一年六月八日起至清償日止，按週年利率百分之十點二五計
算之利息，暨違約金新臺幣玖佰元。
訴訟費用新臺幣伍仟壹佰捌拾元由被告負擔。
本判決得假執行；但被告如以新臺幣肆拾柒萬零貳佰捌拾參元為
原告預供擔保，得免為假執行。 
    事實及理由
一、本件兩造合意以本院為管轄法院，有信用貸款契約書第15條
    附卷可證，依民事訴訟法第24條規定，本院自有管轄權，合
    先敘明。
二、原告台北富邦商業銀行股份有限公司主張：被告蔡清安於網
    路向原告申請信用貸款，原告乃於民國110年11月8日撥付新
    臺幣（下同）50萬元，約定借款期間自110年11月8日起至11
    7年11月7日止，利率按原告指數型房貸基準利率加碼9.19％
    計算（現為週年利率10.25％），如有任何一期本金或利息未
    如期攤還，除仍按上開利率計息外，按逾期還款期數計收違
    約金，最高以3期為限，依序為300元、400元及500元計收違
    約金。詎被告僅攤還本息至111年6月7日止，其後即未依約
    清償，依約債務視為全部到期，尚積欠470,283元及利息、
    違約金未給付，被告屢經催請，均置之不理，爰依契約之法
    律關係，起訴請求，並聲明如主文第1項所示。
三、被告則以：伊有積欠原告款項，因車禍而無法工作，沒有收
    入清償，但目前傷勢好轉，希望之後每月清償債務等語，資
    為抗辯。
四、得心證之理由：
　㈠經查，本件原告主張被告向其申請貸款，詎被告未依約清償款項，尚有470,283元之欠款及利息暨違約金未清償等事實，業據其提出信貸款契約書、身分證、健保卡、存摺、客戶放款交易明細表、信用貸款繳息明細表等件為證，且為被告所不爭執，堪信原告前揭主張為真實。
　㈡按消費借貸之借用人應於約定期限內，返還與借用物種類品
    質、數量相同之物；遲延之債務，以支付金錢為標的者，債
    權人得請求依法定利率計算之遲延利息。但約定利率較高者
    ，仍從其約定利率，民法第478條前段、第233條第1項分別
    定有明文。本件被告尚積欠原告470,283元及利息暨違約金
    未依約清償等節，已如前述，揆諸上揭規定，被告自應負清
    償責任。至被告抗辯其因車禍而無收入清償欠款，希冀之後
    分期清償債務云云，惟被告上開陳述縱令屬實，亦僅係履行
    及清償能力之問題，並非其得分期或緩期清償之法定原因，
    不影響其依約應負之清償責任，故被告前揭抗辯，尚無足採
    。
　㈢從而，原告依消費借貸之法律關係，請求被告給付如主文第1
    項所示，為有理由，應予准許。
五、本件係就民事訴訟法第427條第1項訴訟適用簡易程序所為被
    告敗訴之判決，依同法第389條第1項第3款規定，應依職權
    宣告假執行。並依同法第392條第2項、第3項規定，依職權
    宣告被告於執行標的物拍定、變賣前預供擔保，得免為假執
    行。
六、訴訟費用負擔之依據：民事訴訟法第78條，本件訴訟費用額
    ，依後附計算書確定如主文第2項所示金額。
中　　華　　民　　國　　111 　年　　11　　月　　30　　日
                  臺北簡易庭  法  官　陳仁傑  
以上正本證明與原本無異。
如不服本判決，應於判決送達後20日內向本庭（臺北市○○區○
○○路0段000巷0號）提出上訴狀。（須按他造當事人之人數附
繕本）。如委任律師提起上訴者，應一併繳納上訴審裁判費。 
中　　華　　民　　國　　111 　年　　11　　月　　30　　日
                              書記官　黃進傑
  計　算　書
項　　　　目             金 　額（新臺幣）　　   備註
第一審裁判費　　　            5,180元 
合　　　　計　　　            5,180元